【裁判字號】    89,訴,395
【裁判日期】    900301
【裁判案由】    偽造有價證券
【裁判全文】
臺灣板橋地方法院刑事判決                          八十九年度訴字第三九五號
    公  訴  人  臺灣板橋地方法院檢察署檢察官
    被      告  乙○○
    選任辯護人  梁裕勝
右列被告因偽造有價證券案件，經檢察官提起公訴（八十八年度偵字第二六三八二號
），本院判決如左：
    主  文
乙○○意圖供行使之用，而偽造有價證券，累犯，處有期徒刑壹年捌月。如附表所示
本票壹紙偽造丙○名義簽發部分沒收。
    事  實
一、乙○○曾於民國八十四年間因妨害家庭、偽造文書案件，分別經台灣高等法院以
    八十四年度上易字第三０二號判決判處有期徒刑四月，及台灣桃園地方法院以八
    十四年度訴字第五一一號判決判處有期徒刑三月確定，嗣經台灣桃園地方法院定
    應執行有期徒刑六月，而於八十六年十一月二十二日縮刑期滿執行完畢，詎仍不
    知悔改，於八十七年八月二十七日在台北縣某處，因向甲○○（起訴書誤載為洪
    啟池，由檢察官另為不起訴處分確定）借款新台幣（下同）十三萬元，乃簽發如
    附表所示之票據號碼192769、票面金額十三萬元、到期日八十七年九月七日之本
    票供擔保，惟甲○○認乙○○債信不足，要求乙○○找有資力之丙○背書以擔保
    債權，乙○○為順利取得借款，竟意圖供行使之用，未經丙○同意在上開本票上
    偽造丙○之簽名而為共同發票人，再持以向不知情之甲○○貸得十三萬元而行使
    之，嗣乙○○未依約還款，甲○○即持上開本票向本院聲請本票裁定，丙○始知
    其為上開本票之共同發票人而向台灣板橋地方法院檢察署告訴甲○○，始查悉上
    情。
二、案經台灣板橋地方法院檢察署檢察官自動檢舉偵查起訴。
    理  由
一、訊據被告乙○○固坦承有於事實欄所示之本票上簽丙○之名為共同發票人，再持
    以向甲○○借款之事實，惟矢口否認有何偽造有價證券之犯行，辯稱丙○有同意
    伊簽名云云。經查：右揭事實，業據證人甲○○及丙○於偵查中及本院審理時證
    述明確，丙○自偵查至本院審理時，均堅稱並未同意被告以其為共同發票人之情
    ，而被告復未能提出有利之證據供本院查證，是被告上開所辯，顯係事後飾卸之
    詞，不足採信。本件事證明確，被告犯行堪以認定。
二、核被告所為，係犯刑法第二百零一條第一項偽造有價證券罪。至其偽造丙○之署
    押為偽造上開本票之階段行為，及偽造有價證券後持以行使之低度行為為偽造之
    高度行為所吸收，均不另論罪。查被告曾於八十四年間因妨害家庭、偽造文書案
    件，分別經台灣高等法院以八十四年度上易字第三０二號判決判處有期徒刑四月
    ，及台灣桃園地方法院以八十四年度訴字第五一一號判決判處有期徒刑三月確定
    ，嗣經台灣桃園地方法院定應執行有期徒刑六月，而於八十六年十一月二十二日
    縮刑期滿執行完畢，有台灣高等法院檢察署刑案紀錄簡覆表在卷可按，其受有期
    徒刑執行完畢五年以內，再犯本件有期徒刑以上之罪，為累犯，依刑法第四十七
    條之規定加重其刑。又被告為順利獲得借貸，乃偽造丙○為共同發票人以加強其
    債信，一時失慮而致罹重典，惟其所圖貸得十三萬元，尚非鉅額利益，且於事後
    已與甲○○達成和解，清償債務，另丙○亦表示願意原諒被告，此經甲○○及丙
    ○陳明在卷，並有和解書附卷為憑，衡情非無可憫，縱處以最輕之法定刑仍嫌過
    重，爰依刑法第五十九條、第七十一條第一項之規定，先加後減其刑。爰審酌被
    告犯罪之動機、目的、手段、品行、智識程度、所生危害及犯罪後之態度等一切
    情狀，量處如主文所示之刑。至如附表所示本票一紙偽造丙○名義簽發部分，應
    依刑法第二百零五條之規定沒收。
據上論斷，應依刑事訴訟法第二百九十九條第一項前段，刑法第二百零一條第一項、
、第四十七條、第五十九條、第二百零五條，罰金罰鍰提高標準條例第一條前段，判
決如主文。
本案經檢察官黃重鋼到庭執行職務
中      華      民      國      九十      年      三    月      一      日
                                  臺灣板橋地方法院刑事第三庭
                                          法  官  李  幼  妃
右正本證明與原本無異。
如不服本判決，應於判決送達後十日內，向本院提出上訴狀。
                                          書記官  強  梅  芳
中      華      民      國      九十      年      三     月     一      日
附錄本案論罪科刑法條全文
刑法第二百零一條第一項
意圖供行使之用，而偽造、變造公債票，公司股票或其他有價證券者，處三年以上十
年以下有期徒刑，得併三千元以下罰金。
行使偽造、變造之公債票、公司股票或其他有價證券或意圖供行使之用收集或交付於
人者，處一年以上七年以下有期徒刑，得併科三千元以下罰金。
附表：
┌─────┬──────┬────┬───────┬─────┐
│本票號碼  │發票日      │發票人  │金額：新台幣  │到期日    │
├─────┼──────┼────┼───────┼─────┤
│192769    │87年8月27日 │乙○○  │十三萬元正    │87年月7日 │
│          │            │丙○    │              │          │
└─────┴──────┴────┴───────┴─────┘


司法院資訊處製作；財團法人民間司法改革基金會備份。
